臺灣桃園地方法院刑事判決　　　　　 110年度審易字第1440號
公　訴　人　臺灣桃園地方檢察署檢察官
被　　　告　黄國昭






上列被告因竊盜案件，經檢察官提起公訴（110 年度偵字第0000
0 號），被告於本院準備程序進行中，就被訴事實為有罪之陳述
，經本院告知簡式審判程序意旨，並聽取當事人之意見後，裁定
依簡式審判程序審理，判決如下：
    主  文
黄國昭犯攜帶兇器竊盜罪，累犯，處有期徒刑柒月。
未扣案之犯罪所得鎖頭壹顆、鐵柱壹支及鐵鍊參條均沒收，於全
部或一部不能沒收或不宜執行沒收時，追徵其價額。
    事實及理由
一、犯罪事實：
    黄國昭前於民國108 年間因竊盜案件，經本院以108 年度壢
    簡字第1405號判決判處有期徒刑5 月確定，入監執行後，於
    於109 年8 月27日執行完畢。詎其仍不知悔改，為籌措醫藥
    費，於110 年3 月14日下午2 時58分許，騎乘腳踏車行經桃
    園市○○區○○路0 段000 號之祐民醫院附設之開放式停車
    場，竟意圖為自己不法之所有，基於竊盜之犯意，持客觀上
    足以對人之生命、身體、安全構成威脅而具有危險性，可供
    兇器使用之板手1 支（未據扣案）拆卸竊取設置於上址之鎖
    頭1 顆、鐵柱1 支及鐵鍊3 條等物得手後，旋即騎乘上開腳
    踏車逃離現場。嗣因祐民醫院行政部人員張文龍發覺遭竊後
    調閱監視器畫面並報警處理，始查悉上情。
二、證據名稱：
  ㈠被告分別於警詢、檢察官訊問及本院準備程序及審理中之自
    白。
  ㈡證人即告訴代理人張文龍於警詢時之證述。
  ㈢監視錄影畫面翻拍照片、查獲照片、監視錄影畫面光碟。
三、論罪科刑：
  ㈠按刑法第321 條第1 項第3 款之攜帶兇器竊盜罪，係以行為
    人攜帶兇器竊盜為其加重條件，此所謂兇器，其種類並無限
    制，凡客觀上足對人之生命、身體、安全構成威脅，具有危
    險性之兇器均屬之，且祇須行竊時攜帶此種具有危險性之兇
    器為已足，並不以攜帶之初有行兇之意圖為必要（最高法院
    79年台上字第5253號判例可資參照）。經查：被告犯本案所
    用之板手雖未據扣案，惟由被告持以拆卸鎖頭、鐵柱及鐵鍊
    以觀，堪認該板手質地甚為堅硬，自可以此擊、刺，而加害
    人之生命、身體，客觀上即具有危險性，自屬兇器無疑，被
    告所為自該當刑法第321 條第1 項第3 款攜帶兇器之加重條
    件。是核被告所為，係犯刑法第321 條第1 項第3 款之攜帶
    兇器竊盜罪。
  ㈡被告曾受前揭犯罪事實欄所載犯罪科刑及有期徒刑執行完畢
    之紀錄，此有臺灣高等法院被告前案紀錄表在卷可按，其受
    徒刑執行完畢後，於5 年以內故意再犯本件有期徒刑以上之
    罪，為累犯，經本院裁量被告上揭前科情形後，認其有特別
    惡性且對刑罰反應力薄弱，應依刑法第47條第1 項規定加重
    其刑（含最低本刑）。
  ㈢爰審酌被告不思以正當方式獲取財物，竟圖不勞而獲，恣意
    為本件竊盜犯行，顯然欠缺對他人財產權之尊重，惟念被告
    犯後均坦承犯行，非無悔意，兼衡以被告之犯罪動機、情節
    及所生危害暨其生活及經濟狀況、素行、年紀及智識程度等
    一切情狀，量處如主文所示之刑，以示懲儆。
四、沒收：
  ㈠犯罪所用之物：
    被告持以行竊之扳手1 支，於本案查獲時未據扣案，現是否
    尚存而未滅失，未據檢察官釋明，又該扳手之沒收或追徵與
    否，對於被告不法行為之非難，抑或刑罰之預防或矯治目的
    助益甚微，欠缺刑法上之重要性，且若另外開啟執行程序顯
    不符經濟效益，為免執行困難及耗費資源，爰依刑法第38條
    之2 第2 項規定不宣告沒收或追徵。
  ㈡犯罪所得：
    被告竊得之鎖頭1 顆、鐵柱1 支及鐵鍊3 條，均屬被告之犯
    罪所得，且並未實際合法發還予告訴人佑民醫院，應均依刑
    法第38條之1 第1 項前段規定諭知沒收，並於全部或一部不
    能沒收或不宜執行沒收時，依同條第3 項之規定追徵其價額
    。
五、應依刑事訴訟法第273 條之1 第1 項、第299 條第1 項前段
    、第310 條之2 、第454 條第1 項，刑法第321 條第1 項第
    3 款、第47條第1 項、第38條之1 第1 項前段、第3 項，刑
    法施行法第1 條之1 第1 項，判決如主文。
六、如不服本判決應於收受判決後20日內向本院提出上訴書狀，
    並應敘述具體理由。其未敘述上訴理由者，應於上訴期間屆
    滿後20日內向本院補提理由書（均須按他造當事人之人數附
    繕本）「切勿逕送上級法院」。
本案由檢察官邱文中提起公訴，經檢察官李孟亭到庭執行職務。
中    華    民    國   110    年    11    月    19    日
                  刑事審查庭  法  官  李雅雯
以上正本證明與原本無異。
如不服本判決應於收受判決後20日內向本院提出上訴書狀，並應
敘述具體理由。其未敘述上訴理由者，應於上訴期間屆滿後20日
內向本院補提理由書(均須按他造當事人之人數附繕本)「切勿逕
送上級法院」。
                              書記官  陳佩伶
中    華    民    國   110    年    11    月    22    日
附錄本案論罪科刑法條：
中華民國刑法第320條
意圖為自己或第三人不法之所有，而竊取他人之動產者，為竊盜
罪，處 5 年以下有期徒刑、拘役或 50 萬元以下罰金。
意圖為自己或第三人不法之利益，而竊佔他人之不動產者，依前
項之規定處斷。
前二項之未遂犯罰之。
中華民國刑法第321 條（加重竊盜罪）
犯前條第一項、第二項之罪而有下列情形之一者，處6 月以上5
年以下有期徒刑，得併科50萬元以下罰金：
一、侵入住宅或有人居住之建築物、船艦或隱匿其內而犯之。
二、毀越門窗、牆垣或其他安全設備而犯之。
三、攜帶兇器而犯之。
四、結夥三人以上而犯之。
五、乘火災、水災或其他災害之際而犯之。
六、在車站、港埠、航空站或其他供水、陸、空公眾運輸之舟、
    車、航空機內而犯之。
前項之未遂犯罰之。